臺灣臺東地方法院刑事判決　　　　　　　 96年度易字第187號
公　訴　人　臺灣臺東地方法院檢察署檢察官
被　　　告　甲○○
　　　　　　　　　　(另案於臺灣臺東戒治所戒治中)
指定辯護人　本院法官 丁○○
上列被告因竊盜等案件，經檢察官提起公訴 (95年度偵字第2091
號、第2971號)，被告於準備程序中就被訴事實為有罪之陳述，
經本院裁定進行簡式審判程序後，檢察官聲請改依協商程序而為
判決，本院判決如下：
    主  文
甲○○攜帶兇器竊盜，累犯，處有期徒刑壹年，扣案之破壞剪壹
把；又攜帶兇器竊盜，累犯，處有期徒刑壹年壹月；扣案之破壞
剪壹把、鋼筋拾參支、小刀壹把、手套壹雙及手提袋壹個均沒收
之；應執行有期徒刑貳年，扣案之破壞剪壹把、鋼筋拾參支、小
刀壹把、手套壹雙、手提袋壹個均沒收之。
　  犯罪事實及理由
一、犯罪事實：
(一)甲○○前於民國82年間因違反麻醉藥品管理條例案件，經最
    高法院以83年度臺上字第3116號判處有期徒刑7月確定，又
    因違反藥事法案件，經臺灣高等法院以83年度上更 (一)字
    第492號判處有期徒刑1年確定，上開2罪合併應執行有期徒
    刑1年4月，復因違反麻醉藥品管理條例案件，經最高法院以
    84年度臺上字第65號判處有期徒刑5年2月確定，上開3罪合
    併應執行有期徒刑6年4月，於85年8月29日假釋交付保護管
    束，因假釋期間再犯違反麻醉藥品管理條例案件，經撤銷假
    釋，應執行殘刑3年9日，並經臺灣高等法院以86年度上訴字
    第5214號判處有期徒刑9月確定，再於87年間因偽造文書案
    件，經本院以87年度易字第738號判處有期徒刑3月確定，與
    上開應執行之殘刑3年9日接續執行，於91年8月28日縮短刑
    期執行完畢。詎猶不知悔改，竟基於意圖為自己不法所有之
    犯意，於95年8月15日某時，持其所有客觀上可供作兇器使
    用之破壞剪1把，在臺東縣臺東市○○段848號之10地號上，
    電號為00-0000-00號電桿處，竊取臺灣電力股份有限公司 (
    下稱臺電公司)所有PVC風雨線238公尺，得手後，返回臺東
    縣臺東市○○街53巷25號居處，使用其所有之水果刀1支，
    將竊得之電纜線外皮削去，取出銅線約重9公斤，復於同年
    月19日交由不知情之潘玉霞持往林碧霞經營之協聯企業社販
    售，得款新臺幣 (下同)1,260 元。嗣因警察於同月21日前
    往協聯企業社查訪，始查悉上情，並扣得重9公斤之銅線1包
    。再聲請本院核發95年度聲搜字第20 6號搜索票，於翌日前
    往甲○○上開臺東縣臺東市○○街53 巷25號居處執行搜索
    ，當場扣得水果刀1支（事後削電纜線外皮用）、電纜線外
    皮2片。甲○○猶不知警惕，竟再基於意圖為自己不法所有
    之犯意，於95年12月7日22時30分許，持其所有客觀上可供
    作兇器使用之破壞剪1把 (即犯前案所使用之破壞剪)、鋼筋
    13支、小刀1支及手套1雙、手提袋1個等物，前往臺東縣臺
    東市○○里○○路○段311巷132號附近，攀爬電線桿，竊取
    臺電公司所有PVC風雨線149公尺、鋼心鋁線75公尺，得手後
    ，於逃離現場之際，經王信和通報警方，為警當場查獲。並
    扣得上開電纜線及供犯罪所用之破壞剪1把、小刀1支、鋼筋
    13支、手套1雙及手提袋1個，方知上情。
(二)案經臺東縣警察局移請、臺東縣警察局臺東分局報請臺灣臺
    東地方法院檢察署檢察官偵查起訴。
二、據以論罪之證據名稱:
(一)被告於警詢、偵查中及本院審理時之自白: 被告坦承全部犯
    罪事實。
(二)證人即臺灣電力股份有限公司職員乙○○、王安成於警詢時
    之證述: 證明上開PVC風雨線及鋼心鋁線被竊之事實。
(三)證人潘玉霞、林碧霞、施翊昶於警詢時之證述: 證明被告於
    95年8月19日委請潘玉霞攜帶銅線9公斤至林碧霞經營之協聯
    企業社出售，共賣得1,260元，被告當時站在協聯企業社外
    面等候潘玉霞，被施翊昶撞見之事實。
(四)證人江展鴻於警詢時之證述: 證明被告於95年12月7日前往
    臺東縣臺東市○○路○段311巷132號附近竊取電纜線，經證
    人發覺報警後，在證人所有荖葉園內為警捕獲之事實。
(五)臺灣電力股份有限公司電力路線失竊現場調查報告表1紙:
    證明於95年8月15日在臺東縣豐樂段848之10地號上之00-000
    0-00號電桿遭竊PVC風雨線238公尺之事實。
(六)刑案現場照片28張及贓物認領保管單2紙: 證明被告2次行竊
    地點及竊得贓物之事實。
(七)扣案之破壞剪1支、水果刀1支、小刀1支、鋼筋13支、手套1
    雙及手提袋1個及電纜線外皮2片: 證明扣得被告行竊工具及
    處理贓物所餘之電纜線外皮之事實。
(八)綜上，足見被告自白與事實相符，本件事證明確，被告犯行
    堪予認定，應依法論科。
三、本件經檢察官與被告於審判外達成協商之合意，且被告已認
    罪，其合意內容為：被告願受科刑範圍為有期徒刑2年。經
    查，上開協商合意並無刑事訴訟法第455條之4第1項所列情
    形之一，檢察官聲請改依協商程序而為判決，核屬正當，本
    院爰於協商合意範圍內為協商判決，合予敘明。
四、協商判決除有刑事訴訟法第454條之4第1項第1款於本訊問程
    序終結前，被告撤銷協商合意或檢察官撤回協商聲請者；第
    2款被告協商之意思非出於自由意志者；第4款被告所犯之罪
    非第455條之2第1項所定得以協商判決者；第6款被告有其他
    較重之裁判上一罪之犯罪事實者；第7款法院認應諭知免刑
    或免訴、不受理者情形之一，及違反同條第2項「法院應於
    協商合意範圍內為判決；法院為協商判決所科之刑，以宣告
    緩刑或2年以下有期徒刑、拘役或罰金為限」之規定者外，
    不得上訴。
五、應適用之法條：刑事訴訟法第273條之1第1項、第455條之2
    第1項、第455條之4第2項、第455條之8，刑法第321條第1項
    第3款、第47條第1項、第51條第5款、第38條第1項第2款，
    判決如主文。
六、如有上開可得上訴之情形，而不服本件判決，得自收受判決
    送達之日起10日內，向本院提出上訴書狀，上訴於第二審法
    院。
本案經檢察官丙○○到庭執行職務。
中　　華　　民　　國　　96　　年　　7 　　月　　 5 　　日
                  刑事第二庭    法  官  曾宗欽
以上正本證明與原本無異。
如不服本判決應於收受本判決後10日內向本院提出上訴書狀；上
訴書狀應敘述具體理由。未敘述上訴理由者，應於上訴期間屆滿
後20日內向本院補提理由書狀（均須按他造當事人之人數附繕本
）。「切勿逕送上級法院」。
告訴人或被害人對於本判決如有不服，請書具不服之理由狀，請
求檢察官上訴者，其上訴期間之計算係以檢察官收受判決正本之
日期為準。
                                書記官　陳俊德
中　　華　　民　　國　　96　　年　 　7　　月　 　6 　　日
附錄本案論罪科刑法條全文：
刑法第321條第1項第3款
犯竊盜罪而有左列情形之一者，處6月以上、5年以下有期徒刑：
三、攜帶兇器而犯之者。
